臺灣新竹地方法院刑事判決　　　　　　九十一年度訴字第二二二號
　　公　訴　人　臺灣新竹地方法院檢察署檢察官
　　被　　　告　乙○○
右列被告因竊盜案件，經檢察官提起公訴（九十一年度偵字第九六三號）及移送併案
審理（九十一年度偵字第三七０八號），本院判決如左：
    主  文
乙○○連續竊盜，累犯，處有期徒刑捌月。
    事  實
一、乙○○前有多次竊盜前科，最近一次係於民國八十八年間因犯竊盜罪，經本院以
    八十八年度易字第三四一號判處有期徒刑八月，嗣乙○○不服上訴至臺灣高等法
    院，經該院以八十八年度上易字第三九二九號撤銷原判決，改判有期徒刑三月十
    五日確定，並於八十九年五月二十四日執行完畢出監。詎其猶不知悔改，基於意
    圖為自己不法所有之概括犯意，先於九十一年二月十日十五時十分許，見甲○○
    位於新竹市○○路○段二六一巷十弄二號住處大門未鎖，即趁機侵入該住宅一樓
    （侵入住宅部分未據告訴），竊得甲○○之母丙○○所有，內含現金新台幣（下
    同）二萬九千三百五十元、金戒指六只、銀戒指四只及耳環二對之皮包一只後，
    旋遭丙○○查覺而報警查獲。嗣於九十一年六月二十九日十四時四十五分許，見
    陳建霖位於新竹市○○路○段二四九號住宅後門未上鎖，復趁機侵入該住宅一樓
    （侵入住宅部分未據告訴）房間內，徒手開啟房間內未上鎖之衣櫥搜尋財物時，
    為陳建霖發覺而報警查獲，始未得逞。
二、案經新竹市警察局第一分局報請臺灣新竹地方法院檢察署檢察官偵查起訴及移送
    併案審理。
    理  由
一、訊據被告乙○○對於右揭犯罪事實，於偵查中及本院審理時坦承不諱，核與被害
    人丙○○、陳建霖警訊中之指訴相符，並有贓證物品認領保管收據一紙及現場照
    片三張在卷可稽，足認被告自白與事實相符，本案事證明確，被告犯行應堪認定
    。
二、查被告進入被害人陳建霖家中，雖已著手竊盜行為之實施，惟於搜尋財物時，即
    為被害人陳建霖查覺而報警查獲，其犯罪尚屬未遂。核被告所為，係犯刑法第三
    百二十條第一項、第三項之竊盜既遂罪及竊盜未遂罪。公訴意旨認被告並無職業
    ，顯係以竊盜所維持家計，故其所犯應係常業竊盜罪等語，然刑法三百三十八第
    一項第七款所謂以竊盜為常業，係指恃竊盜為生者而言。上訴人遇便行竊雖有三
    次，究與恃為生活之情形不同。業竊盜犯係以犯者於實施犯罪當時確係竊盜為生
    為已足，至其過去及未來有無專長有無職業可以謀生，均非所問。最高法院十九
    年上字第一四七四號判例、四十四年台上字第三九一號判決可資參照。查被告於
    本院調查時陳稱，伊係靠向自助餐店乞討食物為生，另伊先生目前七十多歲，會
    固定領取退休津貼，若伊跟他要錢，他才會給伊生活費。以前因為小孩太小，所
    以在家顧小孩，現在還有三個小孩未就學，現在另外還有領家扶中心的補助，每
    個小孩每月可領八百五十元等語（見本院九十一年五月十五日訊問筆錄），而被
    告此次行竊二次，均無所獲即遭查獲，且二次行竊時間近四月，由上情觀之，依
    一般經驗法則判斷，尚難認係以行竊恃為生活，被告所為究與以行竊為謀生之職
    業之情形不同，自難以尚業竊盜論擬，惟其基本事實同一，爰依法變更起訴法條
    ，併予敘明。被告先後二次竊盜犯行，雖有既、未遂之分，然該二次行為，時間
    緊接，手法相同，觸犯構成要件相同之罪，顯係基於概括犯意為之，為連續犯，
    應依刑法第五十六條之規定，論以一竊盜既遂罪，並依法加重其刑。另被告進入
  被害人陳建霖住宅行竊部分之犯行（即臺灣新竹地方法院檢察署檢察官併案部分
    ），雖未經起訴，惟該部分與已起訴部分具有連續犯之裁判上不可分關係，本院
    自得一併審究，附此敘明。查被告於八十八年間因犯竊盜罪，經本院以八十八年
    度易字第三四一號判處有期徒刑八月，嗣被告不服上訴至臺灣高等法院，經該院
    以八十八年度上易字第三九二九號撤銷原判決，改判有期徒刑三月十五日確定，
    並於八十九年五月二十四日執行完畢出監，有臺灣高等法院檢察署刑事資料簡覆
    表在卷可稽，其前受有期徒刑執行完畢後，於五年以內再犯本件最重本刑為有期
    徒刑以上之罪，為累犯，應依刑法第四十七條之規定，加重其刑，並依法遞加重
    之。爰審酌被告智識程度雖為國小畢業，且育有八名小孩，然其有多次竊盜之不
    良素行，且屢次以為扶養小孩為由加以行竊，不思正途賺取財物，又恃其為右手
    殘障之人而為無法工作之藉口，查其雖右手曾罹患小兒麻痺，然病狀尚屬輕微，
    僅係無法高舉及無法出力過大，亦為其所自承，而其最年長之小孩亦已十七歲、
    次子亦已十六歲，有戶口名簿影本在卷可憑，亦可負擔部分家計，其在有相關社
    會單位協助下，仍一再觸法，對其子女亦非適當之身教，及被害人因此所生之危
    害，其行竊手段，犯罪後坦承犯行，暨前已多次處以得易科罰金之刑度而仍無教
    化矯正效果等一切情狀，量處如主文所示之刑，以資懲儆。
據上論斷，應依刑事訴訟法第二百九十九條第一項前段、第三百條，刑法五十六條、
第三百二十條第一項、第四十七條，罰金罰鍰提高標準條例第一條前段，判決如主文
。
本案經檢察官林佳穎到庭執行職務。
中        華        民        國      九十一    年    八    月    十四  日
                                      臺灣新竹地方法院刑事第二庭
                                          法  官  王  鳳  儀
右正本證明與原本無異。
如不服本判決，應於判決送達後十日內向本院提出上訴狀( 應附繕本 )，上訴於
臺灣高等法院。
                                          書記官  陳  進  楷
中        華        民        國      九十一    年    八    月    十四  日
附錄論罪科刑法條：
中華民國刑法第三百二十條第一項：
意圖為自己或第三人不法之所有，而竊取他人之動產者，為竊盜罪，處五年以下有期
徒刑、拘役或五百元以下罰金。
